Minutes et répertoires du notaire Jérôme DUPORT, 7 juin 1727 - 15 octobre 1744 (étude XXVII)
Archives nationales
- Minutes de Jérôme DUPORT, 7 juin 1727 - 1784; MC/ET/XXVII/166 - MC/ET/XXVII/859
  - Minutes. 1742, septembre - décembre, septembre - décembre 1742; MC/ET/XXVII/221
    - Duhamel (Louis Etienne), orfèvre, rue des Poulies § Inventaire après décès de la mère de ..; Bail fait à .., 2 octobre 1742 - 17 octobre 1742; MC/ET/XXVII/221
      inventaire après décès; bail; Duhamel, Louis Etienne
    - Duhamel (Antoine), orfèvre, rue du Buci § Inventaire après décès de la mère de .. Bail fait à .., 2 octobre 1742 - 17 octobre 1742; MC/ET/XXVII/221
      inventaire après décès; bail; Duhamel, Antoine
    - Delevemont (Louis), orfèvre, rue de la Fromagerie § Inventaire après décès de la belle mère de .. - Bail fait à .., 2 octobre 1742 - 17 octobre 1742; MC/ET/XXVII/221
      inventaire après décès; bail; Delevemont, Louis
    - Duhamel (René François), orfèvre, rue de Buci § Inventaire après décès de la mère de ..; Bail fait à .., 2 octobre 1742 - 17 octobre 1742; MC/ET/XXVII/221
      inventaire après décès; bail; Duhamel, René François
    - Duhamel (Pierre Augustin), maître orfèvre, rue de la Fromagerie § Inventaire après décès de la femme de ..; Bail fait à .., 2 octobre 1742 - 17 octobre 1742; MC/ET/XXVII/221
      inventaire après décès; bail; Duhamel, Pierre Augustin
    - LARGIERE (Jean) Maçon Rue de Seine § Bail .., 2 novembre 1742; MC/ET/XXVII/221
    - LAINÉ (Claude Adrien) Maître menuisier Rue Saint-Placide § obligation .., 6 novembre 1742; MC/ET/XXVII/221
      obligation; Lainé, Claude Adrien
    - DAILLY (Jean) Maître fondeur Paris § Inventaire après décès du feue de .., 22 novembre 1742; MC/ET/XXVII/221
      inventaire; Dailly, Jean
    - BONITHON (Jacques) menuisier Rue de Seine § Vente., 11 décembre 1742; MC/ET/XXVII/221
      acte de vente; Bonithon, Jacques
    - PANTALEON (Pierre) Maître Cizeleur Rue des Boucheries § Transport .., 19 décembre 1742; MC/ET/XXVII/221
      Pantaleon, Pierre
  - Minutes. 1743, janvier - mars, janvier - mars 1743; MC/ET/XXVII/222
    - Gabry (Gabriel Louis), peintre en faïence, rue de Charonne § Bail, 28 août 1731; MC/ET/XXVII/222
      bail; Gabry, Gabriel Louis
    - Castain (Charles Ignace), maître orfèvre, pont Saint-Michel § Transport de Bail .., 9 janvier 1743; MC/ET/XXVII/222
      Castain, Charles Ignace
    - Valot (Jean-Baptiste), maître orfèvre joaillier, rue de Buci § Transport de Bail., 9 janvier 1743; MC/ET/XXVII/222
      Valot, Jean-Baptiste
    - LEVASSEUR (Louis Antoine) maître Tapissier Rue du Four § Bail .., 12 janvier 1743; MC/ET/XXVII/222
    - Bail par André Bertrand, sculpteur, demeurant à Madrid., 15 janvier 1743; MC/ET/XXVII/222
      bail; Madrid (Espagne); Bertrand, André; sculpteur
    - LEFEVRE (Alexis) Menuisier au Gros Caillou § Transport .., 15 janvier 1743; MC/ET/XXVII/222
      Lefevre, Alexis
    - BERTRAND (Thomas) Graveur en taille douce Rue de Seine § Bail par .., 15 janvier 1743; MC/ET/XXVII/222
      bail; Bertrand, Thomas
    - LECOURT (Claude Philippe) maître Bijoutier Rue Fromenteaux § Bail, 18 janvier 1743; MC/ET/XXVII/222
      bail; Lecourt, Claude Philippe
    - Douarcy (Jean Charles), maître peintre, rue Comtesse d'Artois § Mariage du fils de .., 22 janvier 1743; MC/ET/XXVII/222
      contrat de mariage; Douarcy, Jean Charles
    - CARRÉ (Louis Pierre) Maître maçon grde rue du faubourg Saint-Jacques § Mariage de la fille de .., 3 février 1743; MC/ET/XXVII/222
      contrat de mariage; Carré, Louis Pierre
    - MORGUET (Antoine Philippe), maître menuisier, rue Saint-André-des-Arts § Mariage de .., 16 février 1743; MC/ET/XXVII/222
      contrat de mariage; Morguet, Antoine Philippe
    - Reconnaissance à ses parents par Philippe Caffiéry, sculpteur, demeurant rue des Canettes., 20 février 1743; MC/ET/XXVII/222
      reconnaissance; Canettes (rue des); Caffiéri, Philippe (1634-1716); sculpteur
    - Duhamel (Pierre Augustin), joaillier orfèvre, rue de la Fromagerie § Partage .., 21 février 1743; MC/ET/XXVII/222
      partage; Duhamel, Pierre Augustin
    - Duhamel (Antoine Jean), orfèvre joaillier, rue de Gesvres § Partage .., 21 février 1743; MC/ET/XXVII/222
      partage; Duhamel, Antoine Jean
    - Duhamel (Antoine), marchand orfèvre, rue de Buci § Partage .., 21 février 1743; MC/ET/XXVII/222
      partage; Duhamel, Antoine
    - Duhamel (Pierre-François), orfèvre, rue de Buci § Partage .., 21 février 1743; MC/ET/XXVII/222
      partage; Duhamel, Pierre-François
    - Désistement à la succession de Jean Dubois, architecte., 8 mars 1743; MC/ET/XXVII/222
      Dubois, Jean; architecte
    - DUBOIS (Jean Baptiste) maître maçon Rue Saint Dominique § Désistement., 8 mars 1743; MC/ET/XXVII/222
    - CARON (Jean Toussaint) Maître Serrurier Rue Saint-Guillaume. § Reconnaissance -, 29 mars 1743; MC/ET/XXVII/222
      reconnaissance; Caron, Jean Toussaint
    - Villemar (Noël), maître menuisier, rue Saint-Thomas du Louvre § Inventaire après décès de Blainchaint (Pierre), 30 mars 1743; MC/ET/XXVII/222
      inventaire après décès; Villemar, Noël
    - DUBOIS (Jean) Architecte § Désistement a la succession de .., 8 mars 1773; MC/ET/XXVII/222
      Dubois, Jean
  - Minutes. 1743, avril - juin, avril - juin 1743; MC/ET/XXVII/223
    - DAUVERGNE (Antoine) Maître Cartier papetier Rue de Seine. § Mariage .., 22 avril 1743; MC/ET/XXVII/223
      contrat de mariage; Dauvergne, Antoine
    - ROSSIGNOL (Nicolas) Marchand Tapissier Rue du Four. § Transport de Bail .., 24 avril 1743; MC/ET/XXVII/223
      bail; Rossignol, Nicolas
    - HOKAN (Jean) Maître menuisier Rue du Bac § Mise en apprentissage chez .., 13 mai 1743; MC/ET/XXVII/223
      contrat d'apprentissage; Hokan, Jean
    - DESJARDINS (Guillaume) maître maçon Rue des Brodeurs § Quittance .., 7 juin 1743; MC/ET/XXVII/223
      quittance; Desjardins, Guillaume
  - Minutes. 1743, juillet - septembre, juillet - septembre 1743; MC/ET/XXVII/224
    - Mariage de Pierre Stans, sculpteur en marbre, de meurant rue du Colombier., 21 juillet 1743; MC/ET/XXVII/224
      contrat de mariage; Colombier (rue du); Stans, Pierre; sculpteur; tailleur de pierre
    - FERRÉ (Marc Antoine) maître menuisier Rue de Bourbon § quittance .., 6 août 1743; MC/ET/XXVII/224
      quittance; Ferrè, Marc Antoine
    - ALEXANDRE (Christophe Auguste) maître menuisier; Rue de Seine § Mariage de .., 10 août 1743; MC/ET/XXVII/224
      contrat de mariage; Alexandre, Christophe Auguste
    - Mise en société de Pierre Jean Travergé, sculpteur, demeurant rue Guisarde, pour la réalisation de tous les ouvrages de pierre nécessaires aux perrons escaliers et autres au château de Ladon en Gâtinais., 18 août 1743; MC/ET/XXVII/224
      Précisions sur les lieux: Ladon-en-Gâtinais (Loiret)--Château
      acte de société; Guisarde (rue); Travergé, Pierre Jean; sculpteur
    - DURAND (Nicolas) Maître menuisier Rue du Vieux Colombier § Quittance de remboursement donné par .., 24 août 1743; MC/ET/XXVII/224
      quittance; Durand, Nicolas
    - MORAND (Denis) Maître maçon entrepreneur de bâtiments Rue Saint-André des Arts § Quittance .., 11 septembre 1743; MC/ET/XXVII/224
      quittance; Morand, Denis
    - HOGUET (François) Horloger quai de l'Horloge § Liquidation., 18 septembre 1743; MC/ET/XXVII/224
      Hoguet, François
    - Bail par Jean Restou, peintre du roi, demeurant au cloître Saint-nicolas-du-Louvre., 19 septembre 1743; MC/ET/XXVII/224
      bail; Restout, Jean (1692-1768); peintre
    - Gallien (Simon), marchand orfèvre, rue de Buci § Sous Bail .., 26 septembre 1743; MC/ET/XXVII/224
    - COQUEROT (René) plombier fontainier Rue du Four § Inventaire après décès de .., 28 septembre 1743; MC/ET/XXVII/224
      inventaire; Coquerot, René
    - TURPIN (Charles) appareilleur de bâtiments Rue des Boucherie § Société .., 18 août 1773; MC/ET/XXVII/224
      Turpin, Charles
  - Minutes. 1743, octobre - décembre, octobre - décembre 1743; MC/ET/XXVII/225
    - Sentier (Michel) serrurier à Paris § Certificat du décès de .. et du nombre de ses héritiers; (aucun inventaire), 24 avril 1732; MC/ET/XXVII/225
      inventaire; Sentier, Michel
    - MONPLÉ (Thomas) Maître plombier fontainier Rue des Juifs. § Transport de bail et vente de fonds de boutique, 10 octobre 1743; MC/ET/XXVII/225
      acte de vente; bail; Monplé, Thomas
    - DERANCY (Henri Pierre) Tapissier de la Maréchal de Bervick Rue Saint-Sulpice § Constitution viagère .., 11 octobre 1743; MC/ET/XXVII/225
      Derancy, Henri Pierre
    - LEGRAND (Charles) maître doreur sur métaux Rue de Seine § Alloué chez .., 16 octobre 1743; MC/ET/XXVII/225
      Legrand, Charles
    - COQUEROT (René) Maître plombier fontainier; Rue de Buci § Procuration .., 24 octobre 1743; MC/ET/XXVII/225
      procuration; Coquerot, René
    - NOËL (Sébastien) Maçon Rue du Four § Bail par .., 28 octobre 1743; MC/ET/XXVII/225
      bail; Noël, Sébastien
    - FONTAINE (Laurent) maître menuisier Rue du Cherche midi § Partage et décharge .., 29 octobre 1743; MC/ET/XXVII/225
      partage; Fontaine, Laurent
    - Gallien (Simon), marchand orfèvre, rue de Buci § Bail .., 29 octobre 1743; MC/ET/XXVII/225
    - Stouf (Luc), maître menuisier, rue du Bac § Partage et décharge de billets., 29 octobre 1743; MC/ET/XXVII/225
      partage; décharge; Stouf, Luc
    - FONTAINE (Claude) maître menuisier § Partage et de charge, 29 octobre 1743; MC/ET/XXVII/225
      partage; Fontaine, Claude
    - MOREAU (Pierre) Maçon Rue des Brodeurs § Mariage de la fille de .., 24 novembre 1743; MC/ET/XXVII/225
      contrat de mariage; Moreau, Pierre
    - Planquet (Laurent), maître menuisier, rue Neuve Guillemain § Notoriété., 10 décembre 1743; MC/ET/XXVII/225
      notoriété; Planquet, Laurent
    - Gallien (Simon), maître orfèvre, rue de Buci § Vente .., 10 décembre 1743; MC/ET/XXVII/225
      acte de vente; Gallien, Simon
    - GAUGET (Paul) Entrepreneur d'ouvrages Rue Fromenteau § Dépôt de notoriété .., 13 décembre 1743; MC/ET/XXVII/225
      Gauget, Paul
    - Duhamel (François Pierre), orfèvre, rue de Buci § Quittance au roi .., 14 décembre 1743; MC/ET/XXVII/225
      quittance; Duhamel, François Pierre
    - Bouillerot (Pierre), maître orfèvre, rue du Colombier § Constitution .., 14 mars 1744; MC/ET/XXVII/225
      constitution de rente; Bouillerot, Pierre
  - Minutes. 1744, janvier - mars, janvier - mars 1744; MC/ET/XXVII/226
    - DESJARDINS (Guillaume) Maître maçon Rue des Brodeurs § Vente d'usufruit, 7 janvier 1744; MC/ET/XXVII/226
      acte de vente; Desjardins, Guillaume
    - Lequin (Jean), marchand orfèvre, quai Pelletier § Constitution viagère .., 21 janvier 1744; MC/ET/XXVII/226
      Lequin, Jean
    - LINARD (Charles Louis) Maître Cartier papetier Place Maubert § Mariage de .., 2 février 1744; MC/ET/XXVII/226
      contrat de mariage; Linard, Charles Louis
    - CARRÉ (Louis David) Horloger Galeries du Louvre § Mariage de .., 9 février 1744; MC/ET/XXVII/226
      contrat de mariage; Carré, Louis David
    - ROY (Pierre) Maître horloger; Place Dauphine § Mariage de .., 9 février 1744; MC/ET/XXVII/226
      contrat de mariage; Roy, Pierre
    - BEZOT (Nicolas) Entrepreneur de bâtiments Issy § Constitution .., 10 mars 1744; MC/ET/XXVII/226
    - DERANCY (Henri-René) Tapissier Rue de Seine § Constitution viagère., 1er mai 1744; MC/ET/XXVII/226
      Derancy, Henri-René
  - Minutes. 1744, avril - juin, avril - juin 1744; MC/ET/XXVII/227
    - TIERCELET (Gilles) Architecte des bâtiments Rue du Four § Bail -, 4 avril 1744; MC/ET/XXVII/227
      bail; Tiercelet, Gilles
    - DELAGUETTE (François) Maître Potier d'étain Boigency § Transaction, 13 avril 1744; MC/ET/XXVII/227
      accord; Delaguette, François
    - HOURLIER (Simon) Marchand tapissier Rue des Ciseaux § Obligation., 19 avril 1744; MC/ET/XXVII/227
      obligation; Hourlier, Simon
    - DELAGUETTE (François) Marchand potier d'étain Beaugency § Mariage de .., 27 avril 1744; MC/ET/XXVII/227
      contrat de mariage; Delaguette, François
    - Mareschal (Louis), maître menuisier, rue Meslay § Bail .., 28 avril 1744; MC/ET/XXVII/227
      bail; Maréchal, Louis
    - DESJARDINS (Guillaume) Maître maçon entrepreneur de bâtiments Rue des brodeurs § Transaction .., 15 mai 1744; MC/ET/XXVII/227
      accord; Desjardins, Guillaume
    - DESJARDINS (Guillaume) Maître maçon Rue des Brodeurs § Transaction .., 20 mai 1744; MC/ET/XXVII/227
    - DECESNE (Etienne) Potier d'étain. Rue des Boucheries § Constitution., 6 juin 1744; MC/ET/XXVII/227
      constitution de rente; Decesne, Etienne
    - VA (François) maître maçon; Rue Sainte Marguerite § Vente de meubles., 8 juin 1744; MC/ET/XXVII/227
      acte de vente; Va, François
  - Minutes. 1744, juillet - 15 octobre, juillet - 15 octobre 1744; MC/ET/XXVII/228
    - Gallien (Simon), orfèvre joaillier, rue de Buci § Constitution .., 8 juillet 1744; MC/ET/XXVII/228
    - FERÉ (Marc Antoine) Maître menuisier Rue de Bourbon § Reconnaissance .., 2 août 1744; MC/ET/XXVII/228
      reconnaissance; Feré, Marc Antoine
    - Loir (Jean-Baptiste Antoine), marchand orfèvre, rue de la Harpe § Procuration .., 7 août 1744; MC/ET/XXVII/228
      procuration; Loir, Jean-Baptiste Antoine
    - Gallien (Simon), orfèvre, rue de Buci § Délégation .., 19 août 1744; MC/ET/XXVII/228
    - Constitution de rente au profit de Jacques Caffiéry, sculpteur ciseleur du roi, demeurant rue des Canettes., 20 août 1744; MC/ET/XXVII/228
      constitution de rente; Canettes (rue des); Caffiéri, Jacques (1678-1755); sculpteur
    - LAISNÉ (Claude Adrien) Maître menuisier Rue Sainte Placide § Bail .., 27 août 1744; MC/ET/XXVII/228
      bail; Laisné, Claude Adrien
    - LAVIER (Jacques Antoine) Architecte Rue des postes § Société .., 15 septembre 1744; MC/ET/XXVII/228
      Lavier, Jacques Antoine
    - LARGILLIERE (Jean) Entrepreneur de bâtiments Rue des Brodeurs § Mariage du fils de .., 27 septembre 1744; MC/ET/XXVII/228
      contrat de mariage; Largilliere, Jean
    - MOREAU (Pierre) Maçon Rue des Brodeurs § Mariage .., 27 septembre 1744; MC/ET/XXVII/228
  - Minutes (testaments). 1741 - 1784, MC/ET/XXVII/859
    Testaments authentiques. Les dates des documents correspondent aux dates d'exercice des notaires Duport fils, Robineau et Boursier.
    testament
- Répertoire(s) de Jérôme DUPORT, 18 décembre 1704 - 15 octobre 1744; MC/RE/XXVII/3
  - Répertoire. 1704, 18 décembre - 1744, 15 octobre, 18 décembre 1704 - 15 octobre 1744; MC/RE/XXVII/3
    Répertoire des notaires Nicolas Duport (18 décembre 1704-20 mai 1727), Jérôme Duport (7 juin 1727-15 octobre 1744).
    Répertoire chronologique de Jérôme Duport: minutes (7 juin 1727-15 octobre 1744), minutes de déclarations au terrier de l'abbaye de Saint-Germain-des-Prés (11 juin 1727-30 décembre 1728).
    Répertoire chronologique de Nicolas Duport: minutes de déclarations au terrier de l'abbaye de Saint-Germain-des-Prés (18 décembre 1704- 20 mai 1727).
    Informations concernant le classement et la cotation:
    Le niveau inférieur de description, quand il existe, correspond aux mentions d'actes contenues dans le répertoire. Parmi celles-ci, certaines peuvent y être décrites, de manière plus ou moins détaillée. Pour consulter l'acte proprement dit, il convient de rechercher la cote au niveau des articles (registre ou liasse) des minutes du notaire (cote de type 'MC/ET').